# 请教一个首次执行新准则追溯调整的问题。

提问人：whwx 时间：2012-03-25 11:29:21
1 、企业 2011 年 1 月 1 日执行新准则，确认递延所得税资产的时候，由于存货跌价准备是 2006 年确认的，那在附注中会计政策变更处披露的时候是否要追溯调整到 2006 年的所得税费用？ 2 、原会计制度下 2011 年和 2010 年存在部分前期会计差错，是否需要在所有者权益变动表中体现？年审报告附注中是否披露？我倒觉得只披露会计政策变更就行，对净资产没有影响。

回答人：chenyiwei
1 、递延所得税属于 38 号准则第 5 ～ 19 条规定的首次执行日追溯调整事项之一。因此需要追溯调整到最早比较期间期初的留存收益。
2 、不能混淆会计政策变更和前期差错更正。对于首次执行日之前的会计处理不符合当时执行的会计制度规定的，应作为前期差错予以更正，并在本年度的股东权益变动表和财务报表附注中作为前期差错更正事项予以披露。

提问人：whwx 时间：2012-03-25 16:39:39
回复 chenyiwei 的帖子
陈老师，前期差错更正必须要披露么？能不能按更正后的金额列示？
因为 2010 年审报告是其他事务所出具， 2011 年该公司股改，各子公司调整事项很多，披露起来很繁琐。

回答人：chenyiwei
2011 年度审计报告中应披露差错更正事项。股改专项报告和日后的IPO三年一期申报财务报表中无需专门披露差错更正事项，直接按更正后数字披露即可。

提问人：whwx 时间：2012-03-25 21:56:28
回复 chenyiwei 的帖子
陈老师，问一个细节问题：首次执行新准则需要追溯调整的，是否在所有者权益变动表 2009 年末至 2010 年初那里的会计政策变更和前期差错更正列示（即视同追溯到了 2010 年初），本年金额调整（即 2010 年末至 2011 年初）还需要列示因为新准则会计政策变化影响的金额么？

回答人：chenyiwei
按照财会[2011]25号文的规定：“合并所有者权益变动表（会合 04 表）"本年金额"栏下 "加：会计政策变更"和"前期差错更正"项目，不得填列金额”。

提问人：whwx 时间：2012-03-26 09:47:32
回复 whwx 的帖子
合并？那这对单体报告有约束么？

回答人：chenyiwei
从字面意思说，对个别报表中的股东权益变动表应不适用。